# 业务招待费可以确认递延所得税资产?陈老师!

提问人：老厚 时间：2011-01-11 23:15:37
是预收对的哪一块比例扣除数

回答人：chenyiwei
赞同老厚意见，这是由 31 号文的特殊规定形成的仅适用于房地产企业的特殊暂时性差异事项。

回答人：chenyiwei
回复 10 楼 homeli 的帖子谢谢指正！

回答人：chenyiwei
国税发[2006]31号在新税法下已经不再执行了。不清楚具体情况，不便评论。

回答人：chenyiwei
回复 14 楼 homeli 的帖子关键看是否符合“未来经济利益流入”这一资产的根本特征。如果虽然名义上的产权归属开发商，但开发商由于种种限制不能将其用于出租等用于获取未来经济回报的用途，则不能确认为开发商的资产，应当摊入项目可售面积的成本中。

回答人：chenyiwei
回复 18 楼 homeli 的帖子请有实际操作经验的网友协助，谢谢。